臺灣桃園地方法院刑事判決　　　　　　　 96年度訴字第587號
公　訴　人　臺灣桃園地方法院檢察署檢察官
被　　　告　甲○○
上列被告因毒品危害防制條例案件，經檢察官提起公訴（台灣桃
園地方法院檢察署95年度毒偵字第6032號）及移送併辦（96年度
毒偵字第913號），本院依簡式審判程序，判決如下：
    主  文
甲○○施用第一級毒品，累犯，處有期徒刑壹年。扣案之第一級
毒品海洛因壹包（含包裝袋，淨重零點捌肆公克，空包裝袋重零
點貳公克），沒收銷燬之。扣案之注射針筒貳支，沒收之。
    事實及理由
一、本案被告甲○○所犯係死刑、無期徒刑、最輕本刑為三年以
    上有期徒刑以外之罪，被告於準備程序中就被訴事實為有罪
    之陳述，經法官告知簡式審判程序之旨，並聽取公訴人及被
    告意見後，本院依刑事訴訟法第273 條之1 第1 項、第284
    條之1 之規定，裁定由受命法官獨任進行簡式審判程序。
二、本案被告之犯罪事實及證據，均引用檢察官起訴書之記載（
    如附件）。並更正犯罪事實欄一、第6 行以下：「甲○○基
    於施用第一級毒品海洛因之集合犯意，先於民國95年11月17
    日某時，在位於桃園縣桃園市文昌公園之廁所內，以將毒品
    海洛因置於注射針筒內施打入體內之方式，施用毒品海洛因
    1 次。再於相隔不到2 月之96年1 月27日下午4 時許，在其
    位於桃園縣八德市某友人住處，分別以將毒品海洛因置於注
    射針筒內注射入體內之方式，或將毒品海洛因置於香煙內點
    燃後吸食燃燒煙霧之方式，施用毒品海洛因各1 次」。補充
    證據：「1.被告於本院審判中之自白。2.台灣檢驗科技股份
    有限公司96年2 月15日濫用藥物尿液檢驗報告1 紙」。
三、核被告所為，係犯毒品危害防制條例第10條第1 項之施用第
    一級毒品罪。被告持有第一級毒品之低度行為，為其施用第
    一級毒品之高度行為所吸收，不另論罪。次按毒品危害防制
    條例第10條各項所定之施用毒品罪，其中所稱「施用」，本
    質上即含有：行為人基於反覆不間斷之同一施用毒品主觀犯
    意，而在時間場所甚為密接、施用手段均甚相同或近似之情
    形下，數次反覆施打毒品之意，是倘行為人之數次施用毒品
    犯行符合此定義，則該數次犯行均在本罪之同一規範意涵內
    ，應包括性地視為一個犯罪行為，即所謂「包括一罪」。經
    查，被告上揭先後數次施用第一級毒品之行為，施用之相隔
    時間未逾2 月，尚屬密接，且施用毒品手段亦屬相同，顯然
    被告主觀上係基於持續進行之施用第一級毒品之犯意而為，
    而符合本條所稱之「施用」之定義，是將之視為一個施用第
    一級毒品之犯罪行為，核屬相當，依前揭說明，自應包括性
    地論以一罪。檢察官雖僅就被告於95年11月17日施用毒品海
    洛因之犯行起訴，然其於未經起訴部分，則與前開經論罪科
    刑部分有實質上一罪關係，本院自應一併審究。被告前有如
    犯罪事實欄所載之前科，有卷附台灣高等法院被告前案紀錄
    表1 紙可參，其於有期徒刑執行完畢後，五年內再犯本件有
    期徒刑以上之罪，為累犯，應依刑法第47條第1 項規定加重
    其刑。本院審酌被告前已因施用毒品案件經觀察勒戒及強制
    戒治，本應徹底戒除毒癮，而今竟再施用繼續施用毒品，顯
    見並無戒除毒害之決心，其空言辯稱已然知悔，顯不足信，
    自應藉由刑罰處遇矯正其行。然念其施用毒品乃自戕一己之
    身體健康，行為本身對社會所造成之危害並非直接、鉅大，
    且犯後坦承犯行，並考量其施用毒品海洛因之次數等一切情
    狀，量處如主文所示之刑，以資懲儆。扣案之白粉一包，經
    鑑定確含有第一級毒品海洛因之陽性反應（驗後淨重0.84公
    克，空包裝袋重0.32公克。包裝袋因與毒品海洛因難以析離
    ，故應併同視為海洛因之一部份一併沒收銷燬），此有卷附
    法務部調查局96年3 月2 日調科壹字第09623016050 號鑑定
    書1 紙可查，是不問屬於被告與否，應依毒品危害防制條例
    第18條第1 項規定宣告沒收銷燬。另扣案之注射針筒2 支，
    業經被告自承為其所有供施打毒品海洛因之用，是屬被告所
    有供犯罪所用之物，應依刑法第38條第1 項第2 款規定宣告
    沒收。
四、據上論斷，應依刑事訴訟法第299 條第1 項前段、第273 條
    之1 第1 項、第310 條之2 、第454 條第2 項，毒品危害防
    制條例第10條第1 項、第18條第1 項，刑法第11條前段、第
    47 條第1項、第38條第1 項第2 款，判決如主文。
中　　華　　民　　國　　96　　年　　6 　　月　　20　　日
                  刑事第十一庭  法　官　紀凱峰
以上正本證明與原本無異。
如不服本判決，應於判決送達後10日內向本院提出上訴狀（應附
繕本），上訴於臺灣高等法院。
  　　　　　　　　　　　　　　　書記官　王月香
中　　華　　民　　國　　96　　年　　6 　　月　　26　　日
附錄論罪科刑法條：
毒品危害防制條例第10條
施用第一級毒品者，處 6 月以上 5 年以下有期徒刑。
施用第二級毒品者，處 3 年以下有期徒刑。
